【裁判字號】    92,易,2120
【裁判日期】    921128
【裁判案由】    毒品危害防制條例
【裁判全文】
臺灣高雄地方法院刑事判決                        九十二年度易字第二一二號
    公  訴  人  臺灣高雄地方法院檢察署檢察官
    被      告  乙○○
右列被告因違反毒品危害防制條例案件，經檢察官提起公訴（九十二年度毒偵字第四
八０五號），被告於本院準備程序進行中，就被訴事實為有罪之陳述，經本院告知簡
式審判程序意旨，並聽取公訴人及被告之意見後，本院合議庭裁定依簡式審判程序審
理，本院判決如左：
    主  文
乙○○連續施用第二級毒品，累犯，處有期徒刑捌月。摻有安非他命成分之玻璃球吸
食器及塑膠袋各壹紙，均沒收銷燬之。
    事  實
一、乙○○前曾於民國（下同）八十四年間因數次違反麻醉藥品管理條例案件，分別
    經本院以八十三年訴字第四二七號判決判處有期徒刑四月確定，及台灣高等法院
    高雄分院以八十三年上訴字第一九六三號判決判處有期徒刑五年確定，兩罪經定
    應執行刑為有期徒刑五年二月，經發監執行後，於八十六年二月四日假釋付保護
    管束而出獄，刑期至八十九年五月十一日屆滿執行完畢。復於八十九年間因施用
    毒品案件，經本院以八十九年度毒聲字第三０五二號裁定送觀察、勒戒後，認有
    繼續施用毒品之傾向，再以八十九年度毒聲字第三六一五號裁定令入戒治處所施
    以強制戒治一年，後於戒治執行期間，本院以八十九年度毒聲字第七八八一號裁
    定停止戒治付保護管束，於停止戒治期間，乙○○又因違反保護管束應遵守事項
    情節重大，經本院再以九十年度毒聲字第二六五七號裁定撤銷停止戒治，繼續執
    行強制戒治期滿後，經台灣高雄地方法院檢察署檢察官（下稱高雄地檢署檢察官
    ）於九十一年四月十日，以九十年度戒毒偵字第五七五號不起訴處分確定（一犯
    ）。後於九十一年間又因施用毒品案件，經本院以九十一年度毒聲字第二一四六
    號裁定令入戒治處所施以強制戒治一年，高雄地檢署檢察官並對該施用毒品犯行
    提起公訴，經本院以九十一年度易字第二一五三號判決判處有期徒刑六月確定（
    二犯）。詎仍不知悔改，明知安非他命業經公告列為毒品危害防制條例第二條第
    二項之第二級毒品，不得非法持有、施用，竟基於施用第二級毒品之概括犯意，
    於九十二年五月二十八日起至九十二年六月二十日下午三時許回溯二十四小時之
    某時止，在其高雄縣鳥松鄉○○路一三五號之公司內，連續施用第二級毒品安非
    他命數次，為警於九十二年六月二十日（起訴書誤載為九十二年六月十三日）中
    午時分，在高雄縣鳳山市○○里○○街十九號之住處查獲，並扣得摻有安非他命
    之玻璃球吸食器及塑膠袋各一只。
二、案經高雄縣政府警察局鳳山分局報請台灣高雄地方法院檢察署檢察官偵查起訴。
    理  由
一、本件被告乙○○所犯係死刑、無期徒刑、最輕本刑為三年以上有期徒刑以外之罪
    ，其於準備程序就前揭被訴事實為有罪之陳述，經受命法官告知簡式審判程序之
    旨，並聽取其與公訴人之意見後，本院認無不得或不宜改依簡式審判程序進行之
    處，爰依刑事訴訟法第二百七十三條之一第一項、第二百八十四條之一，裁定本
    件由受命法官獨任進行簡式審判程序，合先敘明。
二、右揭事實，業據被告乙○○於本院審理時自白不諱（見本院九十二年十一月二十
    七日審判筆錄），而其為警查獲時所採取之尿液，經送請高雄縣政府衛生局檢驗
    結果，認甲基安非他命呈陽性反應，有該局九十二年七月十六日九二煙檢字第一
    二九四號煙毒尿液檢驗成績書及姓名代碼對照表各一紙附卷可稽。又扣案吸食器
    及塑膠袋各一只，經送請高雄醫學大學附設中和紀念醫院檢驗結果，認均呈甲基
    安非他命陽性反應等情，有該院九十二年十一月十八日編號九二一一─五五、五
    六號檢驗報告各一紙存卷可參，足認該吸食器及塑膠袋上摻有安非他命成分無訛
    。另甲基安非他命經口服投與後，約百分之七十於二十四小時內可自尿液中排出
    ，而其尿液內含甲基安非他命成分之檢出，與投與甲基安非它命的量、個人體質
    、檢驗儀器之精密度有關，通常採尿化驗是否呈陽性反應，應以投與後二十四小
    時內所採者為宜，此亦有行政院衛生署藥物食品檢驗局（80）藥檢醫字第四五二
    九號函可查，足徵被告前開曾連續施用第二級毒品安非他命之自白核與事實相符
    。另被告前於八十九年間因施用毒品案件，經本院以八十九年度毒聲字第三０五
    二號裁定送觀察、勒戒後，認有繼續施用毒品之傾向，再以八十九年度毒聲字第
    三六一五號裁定令入戒治處所施以強制戒治一年，後於戒治執行期間，本院以八
    十九年度毒聲字第七八八一號裁定停止戒治付保護管束，於停止戒治期間，被告
    又因違反保護管束應遵守事項情節重大，經本院再以九十年度毒聲字第二六五七
    號裁定撤銷停止戒治，繼續執行強制戒治期滿後，經高雄地檢察署檢察官於九十
    一年四月十日，以九十年度戒毒偵字第五七五號不起訴處分確定。後九十一年間
    又因施用毒品案件，經本院以九十一年度毒聲字第二一四六號裁定令入戒治處所
    施以強制戒治一年，高雄地檢署檢察官並對該施用毒品犯行提起公訴，經本院以
    九十一年度易字第二一五三號判決判處有期徒刑六月確定之事實，有本院被告院
    內索引卡紀錄表、台灣高等法院被告全國前案紀錄表及台灣高雄地方法院檢察署
    刑案資料查註紀錄表各一紙附卷可按，從而其於前開不起訴處分後，五年內三犯
    本件施用毒品罪事證明確，被告上開犯行洵堪認定。
三、查安非他命分屬毒品危害防制條例第二條第二項所稱之第二級毒品，不得持有、
    施用。被告竟持之以施用，核其所為，係犯毒品危害防制條例第十條第二項之施
    用第二級毒品罪。被告先後多次施用安非他命犯行，時間緊接、手法及罪名均同
    ，顯係基於概括犯意而為之，為連續犯，應論以一罪。又其施用第二級毒品前後
    持有該毒品之低度行為，應分別被其施用之高度行為所吸收，不另論罪。被告曾
    於八十四年間因數次違反麻醉藥品管理條例案件，分別經本院以八十三年訴字第
    四二七號判決判處有期徒刑四月確定，及台灣高等法院高雄分院以八十三年上訴
    字第一九六三號判決判處有期徒刑五年確定，兩罪經定應執行刑為有期徒刑五年
    二月，經發監執行後，於八十六年二月四日假釋付保護管束而出獄，刑期至八十
    九年五月十一日屆滿執行完畢之情，可參上開卷附本院被告院內索引卡紀錄表、
    台灣高等法院被告全國前案紀錄表及台灣高雄地方法院檢察署刑案資料查註紀錄
    表自明，其於五年之內，再犯本件最重本刑為有期徒刑以上之罪，為累犯，應依
    刑法第四十七條之規定加重其刑。爰審酌被告前有施用毒品之不良素行，歷經觀
    察、勒戒及強制戒治程序後，仍未能徹底戒絕毒品，顯見意志不堅，且有失政府
    制定毒品危害防制條例之立法美意，本不宜寬貸，惟念其施用毒品乃自戕一己之
    身體健康，尚未害及他人，且犯後尚知坦承犯行等一切情狀，量處如主文所示之
    刑。扣案吸食器、塑膠袋經檢驗結果，認係均摻有安非他命成分無訛，已如前述
    ，均應依毒品危害防制條例第十八條第一項前段規定，併予宣告沒收併銷毀之。
四、又公訴人起訴事實雖未述及被告自九十二年六月十四日起至同年六月二十日止連
    續施用第二級毒品安非他命之犯行，惟因該部分與前經起訴並經判決有罪之被告
    連續施用第二級毒品安非他命之犯行間，有連續犯裁判上一罪之關係，應為起訴
    效力所及，自在本院所得審理之範圍，附此敘明。
據上論斷，應依刑事訴訟法第二百九十九條第一項前段、第二百七十三條之一第一項
、第二百八十四條之一，毒品危害防制條例第十條第二項、第二十三條第二項、第十
八條第一項前段、刑法第十一條、第五十六條、第四十七條，判決如主文。
本案經檢察官甲○○到庭執行職務。
中      華      民      國      九十二    年    十一    月    二十八    日
                                  臺灣高雄地方法院刑事庭
                                      法  官
右正本證明與原本無異。
如不服本判決，應於判決送達後十日內，向本院提出上訴狀。
附錄本案判決論罪科刑法條：
毒品危害防制條例第十條
施用第一級毒品者，處六月以上五年以下有期徒刑。
施用第二級毒品者，處三年以下有期徒刑。


司法院資訊處製作；財團法人民間司法改革基金會備份。
